臺灣高雄地方法院民事裁定
110年度消債聲免字第83號
聲　請　人　蔡佩玲（原名：蔡雀月、蔡維淳）
　　　　　　　　　　00000000000000000000000000000000000
00000000000000000000000000000000000000000000000000
代　理　人　蔡駿民律師
相　對　人　
即債權人　　中國信託商業銀行股份有限公司
　　　　　　　　　　000000000000000000000000000000000000
00000000000000000000000000000000000000000000000000000
法定代理人　利明献　00000000
　　　　　　　　　　000000000000000000000000
　　　　　　　　　　00000000000000000000000000000000000
相　對　人　
即債權人　　臺灣銀行股份有限公司
　　　　　　　　　　00000000000000000000000000000000000
法定代理人　許志文　00000000
代　理　人　許豊鑫　00000000000000000000000000000000000
相　對　人　
即債權人　　合作金庫商業銀行股份有限公司
　　　　　　　　　　00000000000000000000000000000000000
法定代理人　雷仲達　00000000
代 理 人　陳朝裕　00000000000000000000000000000000
相　對　人　
即債權人　　日盛國際商業銀行股份有限公司
　　　　　　　　　　0000000000000000000000000000000000
法定代理人　郭倍廷　00000000
　　　　　　　　　　000000000000000000000000
　　　　　　　　　　000000000000000000000000000000000000
相　對　人　
即債權人　　第一商業銀行股份有限公司
　　　　　　　　　　000000000000000000000000000000000000
法定代理人　邱月琴　00000000
代 理 人　鄭宜信　0000000000000000000000000000000
上列聲請人即債務人因消費者債務清理事件聲請免責，本院裁定
如下：
    主  文
聲請人蔡佩玲應予免責。
    理  由
一、聲請意旨略以：聲請人前於民國105年8月19日向本院聲請更
    生，經本院以105年度消債更字第448號裁定准自105年11月1
    4日起開始更生程序，因更生方案未獲可決，轉清算程序，
    經本院以107年度消債清字第94號裁定准自107年6月20日起
    開始清算程序，普通債權人於清算程序中受分配總額合計為
    新台幣（下同）676129元，本院於109年7月30日以109年度
    消債職聲免字第70號裁定不免責確定；其後聲請人依本院10
    7年度司執消債清字第86號債權表所列債權比率還款（如附
    表所示），還款金額合計230556元，爰依消費者債務清理條
    例（下稱消債條例）第133條、第141條之規定，聲請免責等
    語。
二、按債務人因消債條例第133條之情形，受不免責之裁定確定
    後，繼續清償達該條規定之數額，且各普通債權人受償額均
    達其應受分配額時，得聲請法院裁定免責。
三、本院之判斷
  ㈠查聲請人前於105年8月19日向本院聲請更生，經本院以105年
    度消債更字第448號裁定准自105年11月14日起開始更生程序
    ，因更生方案未獲可決，轉清算程序，經本院以107年度消
    債清字第94號裁定准自107年6月20日起開始清算程序，復經
    本院以107年度司執消債清字第86號裁定清算程序終結確定
    ，普通債權人受分配總額合計為676129元，而經本院於109
    年7月30日以109年度消債職聲免字第70號裁定不免責確定等
    情，經本院依職權調取前開案卷核閱屬實，此部分事實，應
    堪以認定。
  ㈡本院前開裁定（109年度消債職聲免字第70號）認聲請人構成
    消債條例第133條事由而裁定不免責，並指明聲請人於聲請
    清算前2年間可處分所得總額扣除最低生活費用總額後之餘
    額為906672元，普通債權人於清算程序中受分配總額為6761
    29元等情，有前開裁定、債權表、分配表在卷可參。又本院
    裁定不免責後，聲請人還款數額，亦有匯款憑條影本、債權
    人陳報狀附卷可參（見院卷第12-14頁、第20-33頁、第38-4
    0頁、第47-56頁）。基上，本院依前開證據資料，核算各債
    權人受償債權數額如附表所示，堪認聲請人清償之數額已達
    消債條例第141條第1項所定數額，自應予以免責。
　㈢至債權人主張聲請人還款金額過低，應不予免責等語，惟依
    消債條例第141之規定，聲請人既已還款超過消債條例第133
    條所定所得餘額，則依該規定，自應予以免責，是以債權人
    之主張，尚難採認。
四、據上論結，聲請人之聲請為有理由，依消債條例第133條、
    第141條第1項，爰裁定如主文。
中　　華　　民　　國　　111 　年　　3 　　月　　18　　日
              　　民事庭　　法　　　官　賴寶合
上為正本係照原本作成
如不服本裁定，應於裁定送達後10日內，以書狀向本院提出抗告
，並繳納抗告費新臺幣1千元
中　　華　　民　　國　　111 　年　　3 　　月　　18　　日
  　                        書記官　胡美儀